臺灣新北地方法院民事裁定
111年度聲字第66號
聲  請  人  林銘恭  
上列聲請人因與相對人李怡真間請求侵權行為損害賠償事件（本
院111年度簡上字第31號），聲請法官迴避，本院裁定如下：
    主  文
聲請駁回。
    理  由
一、按法官有下列各款情形之一者，應自行迴避，不得執行職務
    ：七、法官曾參與該訴訟事件之前審裁判或仲裁者；遇有下
    列各款情形，當事人得聲請法官迴避：一、法官有前條所定
    之情形而不自行迴避者。二、法官有前條所定以外之情形，
    足認其執行職務有偏頗之虞者，民事訴訟法第32條第7款、
    第33條第1項分別定有明文。又民事訴訟法第32條第7款所謂
    推事曾參與該訴訟事件之前審裁判者，關於推事曾就該訴訟
    事件有關之刑事案件參與裁判，不包括在內；再民事訴訟法
    第33條第1項第2款所謂法官執行職務有偏頗之虞者，係指法
    官對於訴訟標的有特別利害關係，或與當事人之一造有密切
    之交誼或嫌怨，或基於其他情形，客觀上足疑其為不公平之
    審判者而言。若僅憑當事人之主觀臆測，或不滿意法官進行
    訴訟遲緩，或認法官指揮訴訟欠當，或認法官就當事人聲明
    之證據不為調查，或僅於訴訟進行中有所指揮或裁判，致當
    事人一造不利，在主觀上疑其不公，則不得即認其執行職務
    有偏頗之虞（最高法院60年度台上字第4185號、18年度抗字
    第342號、69年度台抗字第457號、90年度台抗字第39號裁定
    意旨參照）。另上開迴避之原因，依同法第34條第1項、第2
    項及第284條之規定，應提出能即時調查之證據釋明之。
二、本件聲請意旨略以：本件兩造間發生交通事故（下稱系爭交
    通事故），業經聲請人提起上訴而為合議審理事件，然受命
    法官曾參與系爭交通事故之刑事判決，對本件執行職務可能
    有偏頗之虞等語，爰聲請受命法官迴避等語。
三、經查：
　㈠本件聲請人聲請本院111年度簡上字第31號侵權行為損害賠償
    事件（下稱系爭事件）之受命法官應予迴避云云。惟查，系
    爭事件之受命法官固曾就系爭交通事故所涉刑事案件，即本
    院刑事庭109年度審交易字第967號過失傷害案件為承審法官
    ，然揆諸前揭說明，民事訴訟法第32條第7款所定者，不包
    括法官曾就訴訟事件有關之刑事案件參與裁判，是本件與民
    事訴訟法第32條第7款所定情形有間，系爭事件之受命法官
    尚無從依前開規定自行迴避，先予敘明。
　㈡又聲請人雖主張系爭事件之受命法官執行職務有偏頗之虞云
    云，然聲請人並未提出任何可得即時調查之證據，以釋明系
    爭事件之受命法官就系爭事件之訴訟標的有何特別利害關係
    ，或與當事人之一造有密切交誼或嫌怨，或其他有何在客觀
    上足疑其為不公平審判之情形，本件聲請人全未具體說明，
    更遑論舉出任何事證以資釋明，是聲請人僅憑其主觀臆測，
    逕認系爭事件之受命法官執行職務有偏頗之虞，依前開說明
    ，本件聲請自難認與民事訴訟法第33條第1項第2款規定相符
    。從而，本件聲請人之聲請，為無理由，應予駁回。
四、據上論結，本件聲請為無理由，爰裁定如主文。
中　　華　　民　　國　　111 　年　　4 　　月　　27　　日
                  民事第五庭審判長法　官　高文淵
　　　　　　　　　
                                  法　官　王  廷
　　　　　　　　　　　　　　　　　　　　　　
                                  法　官　黃乃瑩
如對本裁定抗告須於裁定送達後10日內向本院提出抗告狀，並應繳納抗告費新臺幣1,000元整。　　　　　　　　　　　　　　
以上正本係照原本作成。
中　　華　　民　　國　　111 　年　　4 　　月　　29　　日
                                  書記官　許宸和